【裁判字號】    92,台抗,79
【裁判日期】    920220
【裁判案由】    停止強制執行
【裁判全文】
最高法院民事裁定                                  九十二年度台抗字第七九號
    抗  告  人  甲○○
右抗告人因與相對人乙○○間聲請停止強制執行事件，對於中華民國九十一年十一月
二十九日台灣高等法院裁定（九十一年度聲更(一)字第一三號），提起抗告，本院裁定
如左：
    主  文
抗告駁回。
抗告程序費用由抗告人負擔。
    理  由
本件原法院以：按有回復原狀之聲請，或提起再審或異議之訴，或對於和解為繼續審
判之請求，或提起宣告調解無效之訴、撤銷調解之訴、或對於許可強制執行之裁定提
起抗告時，法院因必要情形，或依聲請定相當並確實擔保，得為停止強制執行之裁定
，強制執行法第十八條第二項定有明文。次按抵押人對於法院許可拍賣抵押物之裁定
，主張有不得強制執行之事由而提起訴訟時亦同，大法官釋字第一八二號解釋可資參
照。本件相對人聲請意旨略以：抗告人向台灣台北地方法院（下稱台北地院）就伊所
有之系爭抵押物聲請強制執行，經該院以九十一年度執字第六五五八號辦妥查封登記
並定於民國九十一年十二月九日公開拍賣，相對人以該抵押權所擔保之債權不存在為
由，而提起塗銷抵押權登記之訴，尚未確定，為恐該拍賣抵押物執行事件之執行，將
來有難以回復之損害，願供擔保，聲請於該塗銷抵押權事件判決確定前，停止強制執
行等語。查台北地院九十一年度執字第六五五八號拍賣抵押物強制執行事件定於九十
一年十二月九日公開拍賣。而相對人就系爭抵押權提起塗銷抵押權登記之訴訟，雖經
該法院以九十年度上更(一)字第一五○號判決其敗訴，惟尚未確定等情，有台北地院民
事執行處通知及判決書可稽。參諸首揭說明，相對人之聲請裁定停止強制執行並無不
合。又按法院定供擔保金額而為停止強制執行之裁定者，該項供擔保金額係備供債權
人因債務人聲請停止執行不當可能遭受損害得獲賠償為目的。茲參酌抗告人之抵押債
權額為新台幣（下同）三百萬元，及前開塗銷抵押權登記事件經上訴至最高法院審理
所需之訴訟期間，以法定利率年息百分之五計算之利息損失等情，認抗告人所受不能
強制執行之損害為五十萬元，因予酌定為本件停止執行相對人應提供之擔保金，足以
為其聲請停止執行苟有不當所生損害之擔保云云，爰裁定命相對人供擔保五十萬元後
，台北地院九十一年度執字第六五五八號強制執行程序，於該法院九十年度上更(一)字
第一五○號塗銷抵押權登記事件確定前，應暫予停止，於法並無違背。末查法院就停
止執行，致債權人所受損害，而命債務人供擔保，其金額若干始為相當，屬於法院依
職權裁量事項，非當事人所可任意指摘。抗告論旨，徒以原法院命相對人提供之擔保
金額與其損害顯不相當等詞，指摘原裁定不當，聲明廢棄，非有理由。
據上論結，本件抗告為無理由。依強制執行法第三十條之一、民事訴訟法第四百九十
二條第一項、第九十五條、第七十八條，裁定如主文。
中      華      民      國    九十二    年      二      月     二十     日
                              最高法院民事第五庭
                                  審判長法官  朱  錦  娟
                                        法官  顏  南  全
                                        法官  許  澍  林
                                        法官  葉  勝  利
                                        法官  劉  福  來
      右正本證明與原本無異
                                              書  記  官
中      華      民      國    九十二    年      三      月      四      日


司法院資訊處製作；財團法人民間司法改革基金會備份。
